臺灣臺南地方法院刑事判決　　　　　　 95年度交訴字第220號
公　訴　人　臺灣臺南地方法院檢察署檢察官
被　　　告　丁○○
選任辯護人　蘇志成律師
上列被告因公共危險等案件，經檢察官提起公訴（95年度偵字第
9244號），本院判決如下：
    主  文
丁○○駕駛動力交通工具肇事，致人受傷而逃逸，處有期徒刑伍
月，如易科罰金，以銀元參佰元即新臺幣玖佰元折算壹日。緩刑
貳年。
被訴過失傷害部分，公訴不受理。
    事  實
一、丁○○考領有小型車普通駕駛執照，其於民國95年5月20日
    上午8時30分許，駕駛牌照號碼Y9-9431號自小客車，沿臺南
    市○○路○段外側快車道，由西向東行駛，途經該路348號
    前時，應注意並能注意兩車併行之安全間隔，並隨時採取必
    要之安全措施，詎其竟疏於注意而未保持兩車併行之安全間
    隔，適有甲○○駕駛NBX-917號重機車，在其右側同向併行
    ，亦疏未注意保持兩車併行之安全間隔，丁○○所駕駛之Y9
    -9431號自小客車右後車門遂與甲○○所駕駛之NBX-917號重
    機車發生碰撞，致甲○○因而人車倒地，受有右腦內出血等
    傷害，丁○○於肇事後雖有下車察看，惟因驚慌竟未對甲○
    ○救護送醫或留下其聯絡之資料即逕自逃離現場，幸由目擊
    證人戊○○打119報案，將甲○○送醫緊急開刀治療，始免
　　於難。事後丁○○因內心不安，遂在未被有偵查權之公務員
    或機關發覺前，於95年5月21日凌晨1時20分許，自動到東門
    派出所向警自首。
二、案經甲○○告訴及臺南市警察局第一分局報請臺灣臺南地方
    法院檢察署檢察官偵查起訴。
    理  由
壹、被告丁○○肇事逃逸有罪部分
一、訊據被告丁○○就其上開肇事逃逸之事實坦承不諱，核與目
    擊證人戊○○、丙○○於警詢時所證述之情節相符，並有甲
    ○○受傷之診斷證明書2紙、病歷資料影本1份、道路交通事
    故現埸圖、道路交通事故調查報告表（一）、（二）各1紙
    及警察蒐證之現場照片13張附卷可資佐證。事證明確，被告
　　此部分之犯行洵堪認定。
二、核被告所為，係犯刑法第185條之4之公共危險罪。被告於肇
    事犯罪後，未被有偵查權之公務員或機關發覺前，於95年5
    月21日凌晨1時20分許，自動到東門派出所向警自首坦承犯
    行，進而接受裁判，有警詢筆錄可稽。按行為後法律有變更
    者，適用行為時之法律。但行為後之法律有利於行為人者，
    適用最有利於行為人之法律，刑法第2條第1項定有明文。查
    刑法於94年2月2日修正公布，並於95年7月1日生效施行，本
    件被告犯罪及自首均在新刑法施行前，修正前之舊刑法第62
    條規定「對於未發覺之罪自首而受裁判者，減輕其刑。但有
    特別規定者，依其規定。」，採必減制；新刑法第62條規定
    「對於未發覺之罪自首而受裁判者，得減輕其刑。但有特別
    規定者，依其規定。」，採得減制。二者相比，以舊刑法第
    62條規定對被告較為有利，依刑法第2條第1項規定，自應適
    用修正前之刑法第62條前段規定，減輕其刑。審酌被告之品
    行（無前科）、智識程度（專科畢業）、生活狀況（小康）
    、因過失而造成本件車禍且告訴人甲○○亦與有過失、所生
    之危害、被告於事後坦承犯行，並與告訴人成立民事調解，
    有調解筆錄1份附卷可稽等一切情狀，爰量處如主文第1項所
    示之刑，並諭知易科罰金之折算標準，以示懲儆。又被告犯
    罪在新刑法施行之前，修正前之刑法第41條第1項前段原規
    定：「犯最重本刑為5年以下有期徒刑以下之刑之罪，而受6
    個月以下有期徒刑或拘役之宣告，因身體、教育、職業、家
    庭之關係或其他正當事由，執行顯有困難者，得以1元以上3
    元以下折算1日，易科罰金」，上開易科罰金之折算標準，
    依修正前罰金罰鍰提高標準條例第2條前段之規定（因刑法
    有關易科罰金、易服勞役折算標準已提高，故該條例於95年
    5月17日以總統華總一義字第09500069791號令修正公布予以
    刪除第2條條文，並自95年7月1日施行），就其原定數額提
    高為1百倍折算1日，依舊刑法第41條易科罰金之折算標準，
    原均應以銀元300元折算1日，即以新臺幣900元折算為1日；
    惟新刑法第41條第1項前段已修正為：「犯最重本刑為5年以
    下之刑之罪者，而受6個月以下有期徒刑或拘役之宣告者，
    得以新臺幣1千元、2千元或3千元折算1日，易科罰金」。經
    依新刑法第2條第1項規定比較修正前後之易科罰金折算標準
    ，以舊法較有利於被告，自應適用修正前刑法第41條第1項
    前段規定為易科罰金之折算標準。又本件犯罪在新刑法施行
    前，緩刑之宣告，依最高法院95年5月23日95年度第8次刑事
    庭會議之決議，應適用新刑法第74條之規定。查被告前未曾
    受有期徒刑以上刑之宣告，有臺灣高等法院被告前案紀錄表
    在卷可憑，其經此教訓後，應知所警惕，信無再犯之虞，本
    院因認所宣告之刑以暫不執行為適當，爰依刑法第74條第1
    項第1款規定，併諭知緩刑2年，以勵自新。
貳、被告丁○○過失傷害公訴不受理部分
一、按告訴乃論之罪，告訴人於第一審辯論終結前得撤回其告訴
    ；又告訴經撤回者，應諭知不受理之判決，並得不經言詞辯
    論為之，刑事訴訟法第238條第1項、第303條第3款、第307
    條分別定有明文。
二、被告丁○○與告訴人甲○○於上揭事實欄所載之時、地發生
    車禍，致告訴人甲○○受有右腦內出血等傷害，檢察官認被
    告係觸犯刑法第284條第1項前段之過失傷害罪，該罪依同法
    第287條前段之規定，須告訴乃論。查本件告訴人甲○○及
    其告訴代理人乙○○，於第一審辯論終結前，以被告已與告
    訴人成立民事調解為由，具狀撤回告訴，依照首開說明，此
    部分爰不經言詞辯論，逕為諭知不受理之判決。
參、據上論斷，應依刑事訴訟法第299條第1項前段、第303條第3
    款、307條，刑法第2條、第185條之4、修正前刑法第41條第
    1項前段、第62條前段、刑法第74條第1項第1款，修正前罰
    金罰鍰提高標準條例第2條前段，現行法規所定貨幣單位折
    算新臺幣條例第2條，判決如主文。
本案經檢察官張益昌到庭執行職務
中　　華　　民　　國　　96　　年　　2　　月　　16   　日
　　　　 　　　  交通法庭審判長法　官　陳顯榮
                               法　官　柯顯卿
                               法　官　林勝利
以上正本證明與原本無異。
如不服本判決，應於判決送達後10日內，向本院提出上訴狀。
　　　　　　　　　　　　　　 　書記官　陳金堂
中　　華　　民　　國　　96　　年　　2　　月　　16   　日
附錄本案論罪科刑法條全文：
中華民國刑法第185條之4
駕駛動力交通工具肇事，致人死傷而逃逸者，處6月以上5年以下
有期徒刑。
